【裁判字號】    95,上易,871
【裁判日期】    950628
【裁判案由】    妨害公務
【裁判全文】
臺灣高等法院刑事判決                 95年度上易字第871號
上  訴  人  臺灣臺北地方法院檢察署檢察官
被      告  甲○○
上列上訴人因被告妨害公務案件，不服臺灣臺北地方法院95年度
易字第373號，中華民國95年3月29日第一審判決（起訴案號：臺
灣臺北地方法院檢察署94年度偵字第20859號），提起上訴，本
院判決如下：
    主  文
原判決撤銷。
甲○○對於公務員依法執行職務時，當場悔辱、處拘役拾伍日
，如易科罰金，以佰元折算壹日；又對於公務員依法執行職務
時，施強暴，處拘役肆拾伍日，如易科罰金以佰元折算壹日。
應執行拘役柒拾日，如易科罰金以佰元折算壹日。
    事  實
一、甲○○於民國94年10月29日上午5時許，在臺北市中山區○
    ○○路○段47號1樓之吉亞懷念王國卡拉OK店（下稱吉亞卡拉
    OK店）內，因原患有憂鬱性病症，稍早前已服用抗憂鬱性藥
    物，兼以當時又飯用酒類致不勝酒力，因在有幾分醉意之情
    況下，將店內之洋酒2瓶打破（毀損部分未據告訴）。引致
    該店店員報警處理，經警員陳長德、陳明宗二人穿著警察制
    服到場並表明身分，依法執行公務之際，甲○○明知警察前
    來處理糾紛，竟仍不知收斂，於前開員警在場依法執行公務
    之際，對員警以穢語：「幹、畜生、操他媽」等語辱罵（公
    然侮辱部分未據告訴），甚而徒手毆打員警，致陳長德受有
    下唇挫傷之傷害，陳明宗則受有左上臂挫傷之傷害（傷害罪
    部分未據告訴）。
二、案經臺北市政府警察局中山分局報告臺灣臺北地方法院檢察
    署檢察官偵查起訴。
    理  由
一、訊據被告並未互承其事，僅供稱希望庭上原諒，並辯稱伊不
    認識他們（二位警員）那天伊吃了抗憂鬱的藥，又喝丁酒，
    完全沒有印象云云。
二、經查：雖被告自警訊至本院審理中始終供稱沒有印象，沒有
    記意云云，但查上揭事實業據證人即吉亞卡拉ＯＫ店服務生
    方堅、乙○○於警訊及偵訊中供證詳確，核與被害人即警員
    陳長德、陳明宗、所具偵查報告內容相符，並有被害人陳長
    德、陳明宗遭打受傷之照片、馬偕紀念醫院診斷證明書在卷
    可佐，而被告當時酒測值達每公升0.72毫克，有酒精濃度測
    試報告及現場錄音譯文附卷可參，被告所辯沒有記憶，沒有
    印象應係卸責飾詞，不足採信，其犯行應足認定。
三、核被告甲○○對於警員陳長德、陳明宗到場執行公務之際所
    為辱罵所為，係犯刑法第140條之侮辱公務員罪。又其對執
    行職務之公務員出手毆打成傷，施以強暴之行為係犯刑法第
    135條第1項之罪，二罪間因犯意各別，構成要件不同，應予
    分論併罰。
四、原審以被告罪證明確，依法論科，原非無見，但查被告所犯
    二罪，其犯罪構成要件一者出口罵人，一者為出手打人，雖
    同是妨害公務，但其犯意顯係個別獨立存在，公訴人認二罪
    牽連關係固屬有誤，原審認係一行為觸犯數罪名亦有誤解，
    公訴人上訴意旨執此指摘原判決不當，為有理由，應由本院
    將原判決撤銷改判，爰審酌被告之身體狀況、犯罪時之情境
    以及犯罪動機、目的、危害程度及犯後態度等一切情狀，就
    侮辱公務員部分量處拘役35日，就對公務員施以強暴部分，
    量處拘役45日分別諭知易科罰金折算標準，又定其應執行拘
    役70日，如易科罰金以佰元折算壹日，以資儆懲。
據上論斷，應依刑事訴訟法第369條第1項前段、第364條、第299
條第1項前段，刑法第135條第1項、第140條第1項前段、第41條
第1項前段，第51條第5歍、罰金罰鍰提高標準條例第1條、第2條
，判決如主文。
本案經檢察官劉靜婉到庭執行職務。
中    華    民    國    95    年    6     月    28    日
                  刑事第七庭    審判長法  官 陳 正 雄
                                      法  官 許 錦 印
                                      法  官 蔡 光 治
以上正本證明與原本無異。
不得上訴。
                                      書記官 陳 韋 杉
中    華    民    國    95    年    6     月    30    日
中華民國刑法第135條
（妨害公務執行及職務強制罪）
對於公務員依法執行職務時，施強暴脅迫者，處 3 年以下有期徒
刑、拘役或 3 百元以下罰金。
意圖使公務員執行一定之職務或妨害其依法執行一定之職務或使
公務員辭職，而施強暴脅迫者，亦同。
犯前二項之罪，因而致公務員於死者，處無期徒刑或 7 年以上有
期徒刑；致重傷者，處3年以上、10年以下有期徒刑。
中華民國刑法第140條
（侮辱公務員公署罪）
於公務員依法執行職務時，當場侮辱，或對於其依法執行之職務
公然侮辱者，處6月以下有期徒刑、拘役或1百元以下罰金。對於
公署公然侮辱者亦同。


司法院資訊處製作；財團法人民間司法改革基金會備份。
